【裁判字號】    89,易,1953
【裁判日期】    890719
【裁判案由】    傷害
【裁判全文】
台灣台中地方法院刑事判決                        八十九年度易字第一九五三號
    公  訴  人  台灣台中地方法院檢察署檢察官
    被      告  乙○○
                丙○○
右列被告因家庭暴力之傷害案件，經檢察官提起公訴（八十九年度偵字第六三三０號
），本院判決如左：
    主  文
乙○○、丙○○共同傷害人之身體，各處罰金參仟元，如易服勞役，均以參佰元折算
壹日。
    事  實
一、乙○○、丙○○係母子關係，甲○○與乙○○、丙○○分別為婆媳及夫妻關係，
    為家庭暴力防治法第三條第一款、第三款所定之家庭成員，於民國八十九年三月
    十二日上午九時許，在台中縣沙鹿鎮○○路一三五之五號居處，乙○○與甲○○
    發生口角，丙○○竟與乙○○共同基於傷害之犯意聯絡，由丙○○自後抓住甲○○胸部，乙○○持不詳鈍器毆擊甲○○頭部，並以嘴巴咬甲○○胸部，致甲○○
    受有右前額挫傷及皮下瘀血、右胸（乳房）挫傷（３  ３公分、１  １公分）、
    擦傷及皮下瘀血、左胸（乳房）挫傷等傷害。
二、案經甲○○訴請台中縣警察局清水分局移送台灣臺中地方法院檢察署檢察官偵查
    起訴。
    理  由
一、訊據被告乙○○、丙○○均矢口否認有右揭傷害之犯行，被告乙○○辯稱：當天
    是甲○○拉伊頭髮及踢伊肚子，伊並未毆打甲○○，不知她為何會受傷云云；被
    告丙○○辯稱：當時是甲○○侮辱伊母親，伊母親要打電話給甲○○家人，甲○○來阻擋，先推倒伊母親，又以腳踢伊母親，導致她自己坐到盆栽上面，甲○○
    之傷是她情緒不穩撞到盆栽造成的，胸部之傷則是伊以嘴巴親吻她造成的，伊並
    未抓住甲○○胸部讓伊母親去打她云云。惟查：右揭傷害事實，迭據告訴人甲○○於警偵訊及本院審理時指述歷歷，且有告訴人受傷之診斷證明書一份在卷可稽
    ，復審酌告訴人於前開時地受傷後，於八十九年三月二十九日至警局提出刑事告
    訴，並由警員製作家庭暴力案件現場報告表，以前開傷害理由向本院聲請對被告
    二人核發告訴人之保護令，業經准許之情，有台中縣警察局清水分局處理家庭暴
    力案件現場報告表及本院八十九年度暫家護字第七五號民事暫時保護令影本各一
    份附卷足憑，倘被告二人未於前開時地共同傷害告訴人，則告訴人焉會以此為由
    聲請對被告二人核發保護令聲請保護之必要，可知告訴人指述被告二人於前揭時
    地共同傷害之事實，尚非子虛。再查被告乙○○於偵審時亦自承：甲○○推倒伊
    ，伊想打她一巴掌，但沒有打到等情，足見被告乙○○與告訴人於案發當時確有
    發生肢體衝突無誤。被告丙○○雖辯稱：甲○○推倒伊母親，導致她自己坐到盆
    栽上面受傷，胸部之傷則是伊以嘴巴親吻她造成的云云，然觀之告訴人當時所受
    之傷係右前額挫傷及皮下瘀血、右胸（乳房）挫傷、擦傷及皮下瘀血、左胸（乳
    房）挫傷等傷害，若告訴人係因拉扯而重心不穩導致跌坐在盆栽上，受傷部分則
    可能是臀部，而不可能會造成右前額及胸部挫傷、皮下瘀血之傷害，又告訴人胸
    部之傷勢係挫傷、擦傷及皮下瘀血，顯非以嘴巴親吻所造成。因此被告二人辯稱
    未共同傷害告訴人云云，均屬事後卸責之詞，不足採信。本件事證已臻明確，被
    告二人之犯行足堪認定。
二、查被告乙○○、丙○○分別是告訴人甲○○之婆婆及配偶，核被告所為，係犯刑
    法第二百七十七條第一項之傷害罪，而屬家庭暴力罪。被告二人就傷害犯行，有
    犯意聯絡及行為分擔，為共同正犯。爰審酌被告母子二人，僅因細故即共同毆打
    身體嬴弱之告訴人，不僅造成告訴人受傷，且業已對其婚姻及家庭造成莫大傷害
    ，而渠二人於犯後猶飾詞脫責，不知悔悟，及渠等犯罪之動機、手段、告訴人所
    受傷勢等一切情狀，各量處如主文所示之刑，並均諭知易服勞役之折算標準，以
    資懲儆。
據上論結，應依刑事訴訟法第二百九十九條第一項前段，刑法第二十八條、第二百七
十七條第一項、第四十二條第二項，罰金罰鍰提高標準條例第一條前段、第二條，判
決如主文。
中      華      民      國    八十九    年      七      月     十九     日
                                臺灣臺中地方法院刑事第六庭
                                        法  官  張靜琪
右正本證明與原本無異。
如不服本判決，應於送達後十日內向本院提出上訴狀(須附繕本)，上訴於台灣高等
法院台中分院。
中      華      民      國    八十九    年      七      月     十九     日
附錄論罪科刑法條
刑法第二百七十七條
傷害人之身體或健康者，處三年以下有期徒刑、拘役或一千元以下罰金。
犯前項之罪因而致人於死者，處無期徒或七年以上有期徒刑，致重傷者，處三年以上
十年以下有期徒刑。


司法院資訊處製作；財團法人民間司法改革基金會備份。
